apertium-eng-hin.eng.dix
<pardef n="separa">
  <e>       <re>[.\?;:!]</re><p><l></l><r><s n="sent"/></r></p></e>
</pardef>

<pardef n="emails">
  <e>       <re>[a-z.]+@[a-z.]+</re><p><l></l><r><s n="num"/></r></p></e>
</pardef>

<pardef n="urls">
  <e>       <re>(((www.)|(http://))[áéíóúàèìòùäëïöüñça-z0-9\-]+([.][áéíóúàèìòùäëïöüñça-z]+)+(/[áéíóúàèìòùäëïöüñça-z0-9_]+)*([.][áéíóúàèìòùäëïöüñça-z]+)*)</re><p><l></l><r><s n="num"/></r></p></e>
</pardef>

<pardef n="expensive__adj">
  <e>       <p><l></l>          <r><s n="adj"/></r></p></e>
</pardef>

<pardef n="ca__adj"><e><par n="expensive__adj"/></e></pardef>

<!-- Permesu provizore ke la "sint" mankas. Tio ĝenerale ne estas bona ideo, ĉar ĝi necesas por ekz "pli granda" -> "bigger"
<pardef n="sint">
  <e>       <p><l></l>          <r><s n="sint"/></r></p></e>
  <e r="RL"><p><l></l>          <r></r></p></e>
</pardef>
-->


<pardef n="long/__adj">
  <e r="RL"><p><l></l>          <r><s n="adj"/></r></p></e>
  <e>       <p><l></l>          <r><s n="adj"/><s n="sint"/></r></p></e>
  <e>       <p><l>er</l>        <r><s n="adj"/><s n="sint"/><s n="comp"/></r></p></e>
  <e>       <p><l>est</l>       <r><s n="adj"/><s n="sint"/><s n="sup"/></r></p></e>
</pardef>

<pardef n="happ/y__adj">
  <e r="RL"><p><l>y</l>         <r>y<s n="adj"/></r></p></e>
  <e>       <p><l>y</l>         <r>y<s n="adj"/><s n="sint"/></r></p></e>
  <e>       <p><l>ier</l>       <r>y<s n="adj"/><s n="sint"/><s n="comp"/></r></p></e>
  <e>       <p><l>iest</l>      <r>y<s n="adj"/><s n="sint"/><s n="sup"/></r></p></e>
</pardef>

<pardef n="sh/y__adj">
  <e r="RL"><p><l>y</l>         <r>y<s n="adj"/></r></p></e>
  <e>       <p><l>y</l>         <r>y<s n="adj"/><s n="sint"/></r></p></e>
  <e>       <p><l>ier</l>       <r>y<s n="adj"/><s n="sint"/><s n="comp"/></r></p></e>
  <e>       <p><l>iest</l>      <r>y<s n="adj"/><s n="sint"/><s n="sup"/></r></p></e>
  <e r="LR"><p><l>yer</l>       <r>y<s n="adj"/><s n="sint"/><s n="comp"/></r></p></e>
  <e r="LR"><p><l>yest</l>      <r>y<s n="adj"/><s n="sint"/><s n="sup"/></r></p></e>
</pardef>

<pardef n="nice/__adj">
  <e r="RL"><p><l></l>          <r><s n="adj"/></r></p></e>
  <e>       <p><l></l>          <r><s n="adj"/><s n="sint"/></r></p></e>
  <e>       <p><l>r</l>         <r><s n="adj"/><s n="sint"/><s n="comp"/></r></p></e>
  <e>       <p><l>st</l>        <r><s n="adj"/><s n="sint"/><s n="sup"/></r></p></e>
</pardef>

<pardef n="big/__adj">
  <e r="RL"><p><l></l>          <r><s n="adj"/></r></p></e>
  <e>       <p><l></l>          <r><s n="adj"/><s n="sint"/></r></p></e>
  <e>       <p><l>ger</l>       <r><s n="adj"/><s n="sint"/><s n="comp"/></r></p></e>
  <e>       <p><l>gest</l>      <r><s n="adj"/><s n="sint"/><s n="sup"/></r></p></e>
</pardef>

<pardef n="hot/__adj">
  <e r="RL"><p><l></l>          <r><s n="adj"/></r></p></e>
  <e>       <p><l></l>          <r><s n="adj"/><s n="sint"/></r></p></e>
  <e>       <p><l>ter</l>       <r><s n="adj"/><s n="sint"/><s n="comp"/></r></p></e>
  <e>       <p><l>test</l>      <r><s n="adj"/><s n="sint"/><s n="sup"/></r></p></e>
</pardef>

<pardef n="thin/__adj">
  <e r="RL"><p><l></l>          <r><s n="adj"/></r></p></e>
  <e>       <p><l></l>          <r><s n="adj"/><s n="sint"/></r></p></e>
  <e>       <p><l>ner</l>       <r><s n="adj"/><s n="sint"/><s n="comp"/></r></p></e>
  <e>       <p><l>nest</l>      <r><s n="adj"/><s n="sint"/><s n="sup"/></r></p></e>
</pardef>

<pardef n="dim/__adj">
  <e r="RL"><p><l></l>          <r><s n="adj"/></r></p></e>
  <e>       <p><l></l>          <r><s n="adj"/><s n="sint"/></r></p></e>
  <e>       <p><l>mer</l>       <r><s n="adj"/><s n="sint"/><s n="comp"/></r></p></e>
  <e>       <p><l>mest</l>      <r><s n="adj"/><s n="sint"/><s n="sup"/></r></p></e>
</pardef>

<pardef n="common/__adj">
  <e r="RL"><p><l></l>          <r><s n="adj"/></r></p></e>
  <e>       <p><l></l>          <r><s n="adj"/><s n="sint"/></r></p></e>
  <e r="LR"><p><l>er</l>        <r><s n="adj"/><s n="sint"/><s n="comp"/></r></p></e>
  <e r="LR"><p><l>est</l>       <r><s n="adj"/><s n="sint"/><s n="sup"/></r></p></e>
</pardef>

<pardef n="lovel/y__adj">
  <e r="RL"><p><l>y</l>         <r>y<s n="adj"/></r></p></e>
  <e>       <p><l>y</l>         <r>y<s n="adj"/><s n="sint"/></r></p></e>
  <e r="LR"><p><l>ier</l>       <r>y<s n="adj"/><s n="sint"/><s n="comp"/></r></p></e>
  <e r="LR"><p><l>iest</l>      <r>y<s n="adj"/><s n="sint"/><s n="sup"/></r></p></e>
</pardef>

<pardef n="handsome/__adj">
  <e r="RL"><p><l></l>          <r><s n="adj"/></r></p></e>
  <e>       <p><l></l>          <r><s n="adj"/><s n="sint"/></r></p></e>
  <e r="LR"><p><l>r</l>         <r><s n="adj"/><s n="sint"/><s n="comp"/></r></p></e>
  <e r="LR"><p><l>st</l>        <r><s n="adj"/><s n="sint"/><s n="sup"/></r></p></e>
</pardef>

<pardef n="/good__adj">
  <e r="RL">       <p><l>good</l>      <r>good<s n="adj"/></r></p></e>
  <e>       <p><l>good</l>      <r>good<s n="adj"/><s n="sint"/></r></p></e>
  <e>       <p><l>better</l>    <r>good<s n="adj"/><s n="sint"/><s n="comp"/></r></p></e>
  <e>       <p><l>best</l>      <r>good<s n="adj"/><s n="sint"/><s n="sup"/></r></p></e>
</pardef>

<pardef n="/bad__adj">
  <e r="RL"><p><l>bad</l><r>bad<s n="adj"/></r></p></e>
  <e>       <p><l>bad</l>       <r>bad<s n="adj"/><s n="sint"/></r></p></e>
  <e>       <p><l>worse</l>     <r>bad<s n="adj"/><s n="sint"/><s n="comp"/></r></p></e>
  <e>       <p><l>worst</l>     <r>bad<s n="adj"/><s n="sint"/><s n="sup"/></r></p></e>
</pardef>

<pardef n="f/ar__adj">
  <e r="RL">       <p><l>ar</l>        <r>ar<s n="adj"/></r></p></e>
  <e>       <p><l>ar</l>        <r>ar<s n="adj"/><s n="sint"/></r></p></e>
  <e>       <p><l>urther</l>    <r>ar<s n="adj"/><s n="sint"/><s n="comp"/></r></p></e>
  <e r="LR"><p><l>arther</l>    <r>ar<s n="adj"/><s n="sint"/><s n="comp"/></r></p></e>
  <e>       <p><l>urthest</l>   <r>ar<s n="adj"/><s n="sint"/><s n="sup"/></r></p></e>
  <e r="LR"><p><l>arthest</l>   <r>ar<s n="adj"/><s n="sint"/><s n="sup"/></r></p></e>
</pardef>

<pardef n="glad/__adj">
  <e r="RL"><p><l></l>          <r><s n="adj"/></r></p></e>
  <e>       <p><l></l>          <r><s n="adj"/><s n="sint"/></r></p></e>
  <e r="LR"><p><l>der</l>       <r><s n="adj"/><s n="sint"/><s n="comp"/></r></p></e>
  <e r="LR"><p><l>dest</l>      <r><s n="adj"/><s n="sint"/><s n="sup"/></r></p></e>
</pardef>

<pardef n="fun/__adj">
  <e r="RL">       <p><l></l>          <r><s n="adj"/></r></p></e>
  <e>       <p><l></l>          <r><s n="adj"/><s n="sint"/></r></p></e>
  <e>       <p><l>ner</l>       <r><s n="adj"/><s n="sint"/><s n="comp"/></r></p></e>
  <e>       <p><l>nest</l>      <r><s n="adj"/><s n="sint"/><s n="sup"/></r></p></e>
  <e r="LR"><p><l>er</l>        <r><s n="adj"/><s n="sint"/><s n="comp"/></r></p></e>
  <e r="LR"><p><l>est</l>       <r><s n="adj"/><s n="sint"/><s n="sup"/></r></p></e>
</pardef>

<pardef n="mine__adj">
  <e>       <p><l></l>          <r><s n="adj"/><s n="pos"/></r></p></e>
  <e r="RL"><p><l></l>          <r><s n="adj"/></r></p></e>
</pardef>

<pardef n="maybe__adv">
  <e>       <p><l></l>          <r><s n="adv"/></r></p></e>
</pardef>

<pardef n="very__preadv">
  <e>       <p><l></l>          <r><s n="preadv"/></r></p></e>
</pardef>

<pardef n="where__adv">
  <e>       <p><l></l>          <r><s n="adv"/><s n="itg"/></r></p></e>
</pardef>

<pardef n="and__cnjcoo">
  <e>       <p><l></l>          <r><s n="cnjcoo"/></r></p></e>
</pardef>

<pardef n="after__cnjadv">
  <e>       <p><l></l>          <r><s n="cnjadv"/></r></p></e>
</pardef>

<pardef n="that__cnjsub">
  <e>       <p><l></l>          <r><s n="cnjsub"/></r></p></e>
</pardef>


<pardef n="sp0">
  <e>       <p><l></l>          <r><s n="sp"/></r></p></e>
<!-- JN 16feb 2009: por simpligi i.a. la Tagger, nur uzu de eo al en -->
  <e r="RL"><p><l></l>          <r><s n="sg"/></r></p></e>
  <e r="RL"><p><l></l>          <r><s n="pl"/></r></p></e>
</pardef>

<e lm="bad">             <i></i><par n="/bad__adj"/></e>
<e lm="good">            <i></i><par n="/good__adj"/></e>
<e lm="big">             <i>big</i><par n="big/__adj"/></e>
<e lm="elderly">         <i>elderl</i><par n="lovel/y__adj"/></e>
<e lm="essentially">     <i>essentially</i><par n="maybe__adv"/></e>
<e lm="extreme">         <i>extreme</i><par n="handsome/__adj"/></e>
<e lm="far">             <i>f</i><par n="f/ar__adj"/></e>
<e lm="far-right">       <i>far-right</i><par n="common/__adj"/></e>
<e lm="fit">             <i>fit</i><par n="hot/__adj"/></e>
<e lm="flat">            <i>flat</i><par n="hot/__adj"/></e>
<e lm="free">            <i>free</i><par n="nice/__adj"/></e>
<e lm="friendly">        <i>friendl</i><par n="happ/y__adj"/></e>
<e lm="fun">             <i>fun</i><par n="fun/__adj"/></e>
<e lm="green">           <i>green</i><par n="long/__adj"/></e>
<e lm="grim">            <i>grim</i><par n="dim/__adj"/></e>
<e lm="handsome">        <i>handsome</i><par n="handsome/__adj"/></e>
<e lm="lengthy">         <i>length</i><par n="happ/y__adj"/></e>
<e lm="lively">          <i>livel</i><par n="lovel/y__adj"/></e>
<e lm="mad">             <i>mad</i><par n="glad/__adj"/></e>
<e lm="magnetically">    <i>magnetically</i><par n="maybe__adv"/></e>
<e lm="mine">            <i>mine</i><par n="mine__adj"/></e>
<e lm="minimal">         <i>minimal</i><par n="expensive__adj"/></e>
<e lm="modest">          <i>modest</i><par n="common/__adj"/></e>
<e lm="needy">           <i>need</i><par n="sh/y__adj"/></e>
<e lm="net">             <i>net</i><par n="hot/__adj"/></e>
<e lm="nice">            <i>nice</i><par n="nice/__adj"/></e>
<e lm="pure">            <i>pure</i><par n="long/__adj"/></e>
<e lm="red">             <i>red</i><par n="glad/__adj"/></e>
<e lm="rude">            <i>rude</i><par n="handsome/__adj"/></e>
<e lm="sad">             <i>sad</i><par n="glad/__adj"/></e>
<e lm="salty">           <i>salt</i><par n="sh/y__adj"/></e>
<e lm="serious">         <i>serious</i><par n="common/__adj"/></e>
<e lm="slim">            <i>slim</i><par n="dim/__adj"/></e>
<e r="RL" lm="such">                 <i>such</i><par n="ca__adj"/></e>
<e lm="theirs">          <i>theirs</i><par n="mine__adj"/></e>
<e lm="thin">            <i>thin</i><par n="thin/__adj"/></e>
<e lm="timely">          <i>timel</i><par n="lovel/y__adj"/></e>
<e lm="unlucky">         <i>unluck</i><par n="happ/y__adj"/></e>
<e lm="upstream">        <i>upstream</i><par n="maybe__adv"/></e>
<e lm="very">                 <i>very</i><par n="ca__adj"/></e>
<e lm="warm">            <i>warm</i><par n="long/__adj"/></e>
<e lm="when">            <i>when</i><par n="where__adv"/></e>
<e lm="do">           <i>do</i><par n="where__adv"/></e>
<e r="RL" c="eo:kien=al kie" lm="to where"><i>to<b/>where</i><par n="where__adv"/></e>
<e lm="wide">            <i>wide</i><par n="nice/__adj"/></e>
<e lm="wry">             <i>wr</i><par n="sh/y__adj"/></e>
<e lm="its">           <i>its</i><par n="mine__adj"/></e>
<e lm="as soon as">      <i>as<b/>soon<b/>as</i><par n="after__cnjadv"/></e>
<e lm="for instance">    <i>for<b/>instance</i><par n="after__cnjadv"/></e>
<e lm="until">           <i>until</i><par n="after__cnjadv"/></e>
<e lm="and also">        <i>and<b/>also</i><par n="and__cnjcoo"/></e>
<e lm="but rather">      <i>but<b/>rather</i><par n="and__cnjcoo"/></e>
<e lm="or">              <i>or</i><par n="and__cnjcoo"/></e>
<e lm="fairly">          <i>fairly</i><par n="very__preadv"/></e>
<e lm="just as">         <i>just<b/>as</i><par n="very__preadv"/></e>
<e lm="really">          <i>really</i><par n="very__preadv"/></e>
<e lm="that">            <i>that</i><par n="that__cnjsub"/></e>
<e lm="complimentary">       <i>complimentary</i><par n="expensive__adj"/></e>
<e lm="unquestioning">       <i>unquestioning</i><par n="expensive__adj"/></e>
<e>                      <par n="separa"/></e>
<e>                      <par n="emails"/></e>
<e>                      <par n="urls"/></e>
<e lm="other">                <i>other</i><par n="ca__adj"/></e>
